臺灣苗栗地方法院交通事件事裁定                    九十一年度交聲字第二三號
    移
    受處分人    甲○○
    即異議人
右列受處分人因違反道路交通管理處罰條例案件，對於交通部公路局新竹區監理所苗
栗監理站於中華民國九十一年一月二十四十日所為之處分（原處分案號：竹監苗字第
五四─Ｚ000000000號），聲明異議，本院裁定如左：
    主      文
原處分撤銷。
甲○○不罰。
    理      由
一、原處分機關係以受處分人即異議人甲○○於民國九十年十月二十八日凌晨二時許
    ，駕駛車號Ｇ五─九四九九號自用小客車，與６Ｈ─八三一八號自小客車在港埠
    路口競賽，為台中縣清水分局梧棲派出所警員蔡敏益以「一、二輛以上汽車共同
    在道路上競駛。二、駕駛人駕駛汽車與他車在道路上競駛者。」等理由，認受處
    分人有違反道路交通管理處罰條例第四十三條第三項、第四項、第六十七條第二
    項暨違反道路交通管理事件統一裁罰標準及處理細則第四十一條第四項規定掣單
    舉發，原處分機關並於九十一年一月二十四日，就受處分人逕行裁決罰鍰新台幣
    （下同）三萬元及吊銷駛執駕照三十六個月之處分。
二、受處分人甲○○堅決否認有任何上述違規行為，辯稱：當日駕駛時速約四十至五
    十公里左右，並未有超速及任何違反交通規則，且警方也未有鳴笛、招手示意停
    止等指示，而警方跟隨在車後長達數十分鐘後，便超車離去，期間完全沒有如九
    十年十月二十八日所告發罰單之違規事實，亦無與他車競駛等語。經查：本件依
    據前開承辦警員蔡敏益於九十一年三月六日，在清水分局梧棲派出所製作的職務
    報告載明：職於九十年十月二十八日執行零至四時防飆勤務，於二時許看見
    G5-9499號自小客車三陽白色車內載有數人，與6H-8318號自小客車在港埠路口競
    賽，此時，警網在後方錄影當晚G5-9499號自小客車一直在港埠路及三民路北上
    車道快速飆車，而後又轉往港埠路南下車道至自強路口競飆，期間該車車速極快
    ，欲尋找其他車輛競標，直至後來與6H-8318號自小客車競飆後分散等情節，有
    該報告在卷足憑，則參酌上開職務報告，承辦警員在偵查本件競飆時，係一路以
    錄影方式拍攝受處分人駕車競飆之經過。然查，依據上該警員提出之錄影帶，經
    本院勘驗後發現，錄影帶內確實有G5-9499號自小客車，但並未發現有6H-8318號
    自小客車，且亦未看到G5-9499號自小客車以極快車速與其他車輛競飆等情，有
    本院九十一年五月十三日所製作勘驗筆錄在卷可證，因此本件並無積極之證據足
    以證明受處分人有駕車競飆情事，此外本院復查無其他證據足以證明受處分人有
    裁決書所載之事實，因此原處分機關依違反前揭道路交通管理處罰條例第四十三
    條第三項、第四項暨違反道路交通管理事件統一裁罰標準及處理細則第四十一條
    第四項規定掣單舉發，並於九十一年一月二十四日，就受處分人逕行裁決罰鍰三
    萬元及吊銷駕駛執照三十六個月之處分，即有未洽，原處分應予撤銷，並為不罰
    之諭知。據上論斷，應依道路交通案件處理辦法第二十條，裁定如主文。
中      華      民      國    九十一    年      五      月    二十一    日
                             臺灣苗栗地方法院交通法庭
                                    法  官   張 珈 禎
右正本證明與原本無異。
如不服本裁定，應於裁定送達後五日內向本院提出抗告狀。
                                    書記官   黃 正 中
中      華      民      國    九十一    年      五      月    二十一    日
